臺灣高雄地方法院刑事判決
                                   111年度審交易字第36號
公  訴  人  臺灣高雄地方檢察署檢察官
被      告  羅士典



上列被告因公共危險案件，經檢察官提起公訴（110 年度偵字第
26526 號），因被告於準備程序進行中就被訴事實為有罪之陳述
，經本院裁定改依簡式審判程序審理，判決如下：
    主  文
羅士典犯不能安全駕駛動力交通工具罪，累犯，處有期徒刑拾月
。
    事實及理由
一、本件被告羅士典所犯非死刑、無期徒刑、最輕本刑為3 年以
    上有期徒刑之罪或高等法院管轄第一審案件，其於準備程序
    進行中，就被訴事實為有罪之陳述，經告知簡式審判程序之
    旨，並聽取當事人之意見後，本院認宜進行簡式審判程序，
    爰依刑事訴訟法第273 條之1 第1 項規定，裁定進行簡式審
    判程序。又因改行簡式審判程序之故，依刑事訴訟法第159
    條第2 項之規定，本件不受同法第159 條第1 項傳聞法則之
    限制，合先敘明。
二、本案犯罪事實及證據，除證據部分增列「被告於本院審理時
    之自白」外，其餘均引用檢察官起訴書所載（如附件）。
三、按行為後法律有變更者，適用行為時之法律。但行為後之法
    律有利於行為人者，適用最有利於行為人之法律，刑法第2
    條第1項定有明文。查被告為本案行為後，刑法第185條之3
    業於民國111年1月28日修正公布施行，並於同年月30日生效
    。修正後刑法第185條之3第1項第1款之不能安全駕駛動力交
    通工具罪之法定刑業由「2年以下有期徒刑，得併科20萬元
    以下罰金」修正為「3年以下有期徒刑，得併科30萬元以下
    罰金」，經比較新舊法之規定，修正後刑法第185條之3第1
    項第1款之規定並未有利於被告，依前揭規定，應適用被告
    行為時即修正前刑法第185條之3第1項第1款之規定。
四、論罪科刑：
　㈠核被告所為，係犯修正前刑法第185條之3第1項第1款之不能
    安全駕駛動力交通工具罪。㈡
　㈡被告前因公共危險案件，經臺灣橋頭地方法院以106年度審交
    易字第602號判決判處有期徒刑7月確定（下稱甲案）；再因
    違反家庭暴力防治法、公共危險等案件，分別經本院以107
    年度簡字第3633號、108年度審交易字第538號判決各判處有
    期徒刑5月、9月確定，前開2罪嗣經本院以108年度聲字第23
    86號裁定應執行有期徒刑10月確定（下稱乙案）；復因違反
    家庭暴力防治法案件，經本院以108年度簡字第1888號判決
    判處有期徒刑6月、6月，應執行有期徒刑10月確定（下稱丙
    案），上開甲、乙、丙案接續執行，於110年3月19日縮短刑
    期假釋出監並付保護管束，嗣於110年5月17日假釋期滿未經
    撤銷，未執行之刑以已執行完畢論等情，有臺灣高等法院被
    告前案紀錄表1份在卷可參，是被告於有期徒刑執行完畢後5
    年以內，故意再犯本案有期徒刑以上之罪，為累犯。而司法
    院釋字第775號解釋文及理由之意旨，係指構成累犯者，不
    分情節，一律加重最低本刑，於不符合刑法第59條所定要件
    之情形下，致生行為人所受之刑罰超過其所應負擔罪責之個
    案，不符罪刑相當原則、比例原則。於此範圍內，在修正前
    ，為避免發生上述罪刑不相當之情形，法院就該個案應裁量
    是否加重最低本刑；依此，該解釋係指個案應量處最低法定
    刑、又無法適用刑法第59條在內減輕規定之情形，法院應依
    此解釋意旨裁量不予加重最低本刑（最高法院108年度台上
    字第338號判決意旨參照）。本院審酌被告前開累犯情形及
    本案犯罪情節後，認並無該解釋意旨所指情事，故被告本案
    犯行仍應依刑法第47條第1項規定加重其刑。
　㈢爰以行為人之責任為基礎，審酌被告理應知悉酒精對人之意
    識能力具有不良影響，仍於酒後吐氣酒精濃度達每公升0.66
    毫克狀況下，罔顧公眾之交通安全，騎乘普通重型機車行駛
    於道路上，行車期間又肇生車禍事故致他人受傷，所為實可
    非議；然念被告犯後坦承犯行，態度尚可，兼衡被告於本院
    審理時自陳之智識程度及經濟狀況（詳見本院審交易卷第39
    頁）、前有多次犯酒後不能安全駕駛動力交通工具罪之前科
    素行（詳見卷附臺灣高等法院被告前案紀錄表；構成累犯部
    分不予重複評價）暨檢察官求刑意見等一切情狀，量處如主
    文所示之刑。
    據上論斷，應依刑事訴訟法第273 條之1 第1 項、第299 條
    第1項前段、第310條之2 、第454 條第2 項，判決如主文。
本案經檢察官劉穎芳提起公訴，檢察官范文欽到庭執行職務。
中    華    民    國   111    年    3     月     2    日
                  刑事第五庭    法  官  林明慧
以上正本證明與原本無異。
如不服本判決應於收受判決後20日內向本院提出上訴書狀，並應
敘述具體理由。其未敘述上訴理由者，應於上訴期間屆滿後20日
內向本院補提理由書(均須按他造當事人之人數附繕本)「切勿逕
送上級法院」。
因疫情而遲誤不變期間，得向法院聲請回復原狀。
中    華    民    國   111    年    3     月     2    日
                                書記官  鄭永媚
附錄本判決所引法條
修正前中華民國刑法第185 條之3 第1 項第1 款
駕駛動力交通工具而有下列情形之一者，處2 年以下有期徒刑，
得併科20萬元以下罰金：
一、吐氣所含酒精濃度達每公升零點二五毫克或血液中酒精濃度
    達百分之零點零五以上。
附件：
臺灣高雄地方檢察署檢察官起訴書
                                   110 年度偵字第26526號
    被　　　告　羅士典　男　39歲（民國00年0月0日生）
                        住屏東縣○○鄉○○路000號
                        居高雄市○○區○○街000號7樓之29
                        國民身分證統一編號：Z000000000號
上被告因公共危險案件，已經偵查終結，認應該提起公訴，茲將
犯罪事實及證據並所犯法條分敘如下：
        犯罪事實
一、羅士典因公共危險案件，經法院判處有期徒刑7月確定（下
    稱甲案）；又因違反家庭暴力防治法、公共危險案件，經法
    院各判處有期徒刑5月、9月確定，經裁定應執行有期徒刑10
    月確定（下稱乙案）；再因違反家庭暴力防治法案件，經法
    院判處有期徒刑6月（2次），經裁定應執行有期徒刑10月確
    定（下稱丙案）；前開甲、乙、丙案接續執行，於民國110
    年3 月19日縮短刑期假釋付保護管束，於110年5月17日保護
    管束期滿未經撤銷視為執行完畢。詎其猶不知悔改，於110
    年12 月1日上午7時30分許，在高雄市○○區○○街000號7
    樓之29 住處飲用含有酒精成分之保力達飲品後，明知吐氣
    所含酒精濃度已達每公升0.25毫克以上者，不得駕駛動力交
    通工具，仍於同日中午，在呼氣酒精濃度已逾上開標準之情
    形下，基於不能安全駕駛動力交通工具而駕駛之犯意，騎乘
    屬於動力交通工具之車牌號碼000-000號普通重型機車上路
    。嗣於同日13時32分許，行經高雄市三民區灣中街與愛國路
    交岔路口時，與黃筠庭所騎乘車牌號碼000-0000號普通重型
    機車發生碰撞，致黃筠庭受有左右腳膝蓋擦挫傷、頭暈、右
    手腕擦傷等傷害（過失傷害部分未據告訴），經警據報前往
    現場處理，並於同日14時27分許測得其吐氣酒精濃度含量達
    每公升0.66毫克後，始發現上情。
二、案經高雄市政府警察局三民第二分局報告偵辦。
        證據並所犯法條
一、證據清單：
編號 證據名稱 待證事實 1 被告羅士典於警詢時及偵查中之自白 被告坦承於上開時、地飲酒後駕車之事實。 2 高雄市政府警察局三民第二分局酒精濃度呼氣測試報告、財團法人台灣商品檢測驗證中心呼氣酒精測試器檢定合格證、高雄市政府警察局舉發違反道路交通管理事件通知單影本、道路交通事故現場圖、道路交通事故調查報告表（一）、（二）之1各1份、道路交通事故談話紀錄表2份及現場照片28張 證明被告酒後駕車，因發生交通事故，為警施行酒測，吐氣酒精含量達每公升0.66毫克之事實。 
二、核被告羅士典所為，係犯刑法第185條之3第1項第1款酒後駕
    車罪嫌。又被告於93年間起，即8度因公共危險案件經法院
    判決有罪確定，本次已第9次犯同一罪名，顯見被告完全漠
    視公眾行的安全，且被告曾受有期徒刑之執行完畢，有刑案
    資料查註紀錄表存卷為憑，其於受有期徒刑執行完畢後之5
    年內，故意再犯本件有期徒刑以上之罪，為累犯，請依刑法
    第47條第1項及司法院大法官會議第775號解釋意旨，斟酌從
    重量刑。三、依刑事訴訟法第251條第1項提起公訴。
    此　致
臺灣高雄地方法院
中　　華　　民　　國　 110　　年　　12　　月　　15　　日
                              檢　察　官  劉穎芳
上正本證明與原本無異
中　　華　　民　　國　 110　　年　　12  　月   22     日
                              書  記  官  陳炳宏
中華民國刑法第185條之3
駕駛動力交通工具而有下列情形之一者，處2 年以下有期徒刑，
得併科20萬元以下罰金：
一、吐氣所含酒精濃度達每公升零點二五毫克或血液中酒精濃度
    達百分之零點零五以上。
二、有前款以外之其他情事足認服用酒類或其他相類之物，致不
    能安全駕駛。三、服用毒品、麻醉藥品或其他相類之物，致
    不能安全駕駛。因而致人於死者，處3 年以上10年以下有期
    徒刑；致重傷者，處1 年以上7 年以下有期徒刑。